臺灣臺中地方法院刑事判決　　　　　　　　　　　　　九十三年度交訴字第八一號
　　公　訴　人　臺灣臺中地方法院檢察署檢察官
　　被　　　告　寅○○
　　　　　　　　子○○
　　　　　　　　甲○○
　　　　　　　　庚○○
　　　　　　　　乙○○
　　　　　　　　辛○○
　　　　　　　　丁○○
　　　　　　　　戊○○
　　　　　　　　壬○○
　　　　　　　　癸○○
　　　　　　　　丑○○
　　　　　　　　己○○
　　　　　　　　丙○○
右列被告因公共危險案件，經檢察官提起公訴（九十三年度偵字第八六六九號），本
院合議庭裁定進行簡式審判程序，判決如左：
    主  文
寅○○、子○○、甲○○、乙○○、辛○○均共同以於道路上不當停車之方法，致生
往來之危險，各處有期徒刑月，如易科罰金，均以佰元折算壹日。均緩刑年。
庚○○共同以於道路上不當停車之方法，致生往來之危險，累犯，處有期徒刑肆月，
如易科罰金，以佰元折算壹日。
丁○○、壬○○、癸○○、黃證翊、己○○、丙○○均共同以集體闖紅燈之方法，致
生往來之危險，各處有期徒刑月，如易科罰金，均以佰元折算壹日。均緩刑年
。
戊○○共同以集體闖紅燈之方法，致生往來之危險，累犯，處有期徒刑肆月，如易科
罰金，以佰元折算壹日。
    事  實
一、寅○○（駕駛車號ＱＰˍ四三二○號自用小客車）、子○○（駕駛車號二Ｖˍ二
    六三二號自用小客車）、甲○○（駕駛車號八Ｎˍ六○八三號自用小客車）、庚○○（駕駛車號Ｂ五ˍ五九五一號自用小客車）、乙○○（駕駛車號六八一九ˍ
    ＨＱ號自用小客車）、辛○○（駕駛車號九Ｕˍ四五七八號自用小客車）等人於
    民國九十三年二月二十二日凌晨一時三十分許，在臺中市○○路至中港路間之環
    中路附近駕車，明知當時有由多名駕駛不詳車號自用小客車之不詳人士所集結之
    飆車活動，竟仍共同以在道路上不當停車之方法，即將車停放在環中路內、外側
    快車道上，寅○○、甲○○、辛○○後並將其自小客車移動至環中路迴車道上停
    車，觀看一部不詳車號之喜美牌自小客車進行甩尾表演，致生往來之危險，嗣經
    警驅離。丁○○（駕駛車號二Ａˍ九七九二號自用小客車）、戊○○（駕駛車號
    Ｒ八ˍ九九一三號自用小客車）、壬○○（駕駛車號六Ｌˍ九八二五號自用小客
    車）癸○○（駕駛車號ＪＰˍ八○一八號自用小客車）等人，亦駕車行經環中路
    ，明知有上開飆車活動，竟共同於同日凌晨一時五十九分許，行經環中路與中清
    路口時集體闖紅燈左轉中清路行進，以此方法致生往來之危險。黃證翊（駕駛車
    號Ｚ六ˍ六一六七號自用小客車）、己○○（駕駛車號ＰＧˍ○六六五號自用小
    客車）等人，亦明知上開飆車活動，仍於同日二時二分許，與亦明知有上開飆車
    活動之壬○○，共同於行經中清路、雅潭路口時集體闖紅燈。另黃證翊行經中清
    路與民生路口時，復與明知有上開飆車活動之丙○○（駕駛車號Ｈ六ˍ三八五二
    號自用小客車）等人集體闖越紅燈，均以集體闖紅燈之方法，致生往來之危險。
二、案經台中市警察局第六分局移送臺灣臺中地方法院檢察署檢察官偵查起訴。
    理  由
一、訊據被告寅○○、子○○、甲○○、庚○○、乙○○、辛○○、丁○○、戊○○
    壬○○、癸○○、黃證翊、己○○、丙○○等人，對右揭犯行均坦承不諱，並有
    員警蒐證現場拍攝錄影光碟、員警職務報告書、飆車路線圖、蒐證錄影光碟之翻
    拍照片十四張、舉發違反道路交通管理事件通知單及責付保管書各十三份等附卷
    可稽。被告寅○○等十三人之犯行均堪認定。
二、核被告寅○○等十三人所為，係犯刑法第一百八十五條第一項之妨害公眾往來之
    安全罪。被告寅○○、子○○、甲○○、庚○○、乙○○、辛○○等人間及被告
    丁○○、戊○○、壬○○、癸○○間，被告黃證翊、己○○、壬○○間，被告黃
    證翊與丙○○間及其等與參與飆車活動之不詳姓名人間均有犯意之聯絡及行為之
    分擔，均為共同正犯。被告庚○○曾因違反著作權法案，經台灣南投地方法院於
    九十二年間判處有期徒刑五月確定，並於同年八月廿九日執行完畢，被告戊○○
    曾因犯竊盜案，經本院於九十二年間判處有期徒刑三月確定，並於同年十月六日
    執行完畢，均於五年以內再犯本件有期徒刑以上之罪，均為累犯，均應依刑法第
    四十七條規定加重其刑。爰審酌被告等犯罪之動機、目的、手段，犯罪所生之危
    害、犯罪後之態度等一切情狀，分別量處如主文所示之刑，並均諭知易科罰金之
    折算標準。未查被告寅○○等十一名（除庚○○、戊○○以外）均未曾受有期徒
    刑以上刑之宣告，此有台灣高等法院被告全國前案紀錄表在卷可按，其等均坦承
    犯行，頗有悔意，其等經此教訓，當知警惕而無再犯之虞，本院念其等均尚屬年
    輕，所為固屬不當，且對社會風氣亦有不良影響，惟仍非不可給予自新機會，期
    能改過遷善，來日成為社會正直之士，俾免因一時失慮，長期被歸為社會秩序之
    破壞者，本院綜核各情，所宣告之刑，認以暫不執行為適當，併均予宣告緩刑三
    年，以啟自新，並觀後效。
據上論斷，應依刑事訴訟法第二百七十三條之一第一項、第二百九十九條第一項前段
，刑法第廿八條、第一百八十五條第一項、第四十一條第一項前段、第四十七條、第
七十四條第一款，罰金罰鍰提高標準條例第一條、第二條，判決如主文。
本案經檢察官卯○○到庭執行職務。
中      華      民      國      九十三      年      十      月    十三  日
                              台灣台中地方法院交通法庭
                                        法  官  王  靜  秋
右正本證明與原本無異。
如不服本判決，應於送達後十日內向本院提出上訴狀 （須附繕本） ，上訴於台灣高等
法院台中分院。
                                        書記官
中      華      民      國      九十三      年      十      月   十八   日
附錄論罪科刑法條
刑法第一百八十五條第一項：
損壞或壅塞陸路、水路、橋樑或其他公眾往來之設備或以他法致生往來之危險者，處
五年以下有期徒刑、拘役或五百元以下罰金。
